【裁判字號】    92,上訴,908
【裁判日期】    920723
【裁判案由】    毒品危害防制條例
【裁判全文】
臺灣高等法院臺中分院刑事判決          民國九十二年度上訴字第九○八號
    上  訴  人
    即  被  告  丁○○
    選任辯護人  王素玲
右上訴人因毒品危害防制條例案件，不服臺灣臺中地方法院中華民國九十二年四月十
六日第一審判決（民國九十二年度訴字第一五四號，起訴案號：臺灣臺中地方法院檢
察署民國九十一年度偵字第二三七三九號），提起上訴，本院判決如左：
    主  文
上訴駁回。
    事  實
一、丁○○前曾因妨害風化案件，經本院於民國九十一年四月十三日以九十一年訴字
    第四六二號判處有期徒刑一年八月，緩刑二年確定。復自九十一年五、六月間起
    ，沾染施用第一、二級毒品惡習（施用毒品部分，另由檢察官分案偵辦），為減
    輕支應施用毒品之開銷，竟以營利為目的，基於販賣第一級毒品海洛因之概括犯
    意，先後自綽號「阿清」之年籍、姓名均不詳之成年男子處販入第一級毒品海洛
    因，除部分供己施用之外，其餘則分裝欲賣出以賺取差價。其中分別於九十一年
    十一月二十五日晚間時分（起訴書誤載為十一月中旬某日）、同年十一月二十七
    日或二十八日其中一日（起訴書載為十一月底某日）及同年十二月一日下午時分
    （起訴書誤載為十二月二日），在臺中市○○路一○五之七號７─ｅｌｅｖｅｎ
    便利商店附近，各以新臺幣（下同）一千元之價格，連續販賣第一級毒品海洛因
    予甲○○（綽號黑狗）共三次（每次交易確實重量不詳）其交易方式係由甲○○
    以電話號碼0000000000號之行動電話撥打丁○○之電話號碼Ｚ000
    000000號行動電話聯絡，雙方談妥交易數量為一千元份量之海洛因後，由
    丁○○徒步攜至前開地點，交付一千元份量之海洛因，同時收取價款一千元。復
    分別於同年十一月二十四日或二十五日下午時分（起訴書誤載為十一月二十八日
    ）、同年十二月二日凌晨時分，在上開便利商店附近，各以五百元之價格，連續
    販賣第一級毒品海洛因予乙○○（綽號阿弟）共二次（每次交易確實重量不詳）
    其交易方式係由乙○○以電話號碼0000000000號之行動電話撥打丁○○之電話號碼Ｚ000000000號行動電話聯絡，雙方談妥交易數量為五百
    元份量之海洛因後，由丁○○徒步攜至前開地點，交付五百元份量之海洛因，同
    時收取價款五百元。嗣警方持搜索票於同年十二月三日上午八時五十分至十一時
    ，在臺中市西屯區永安一巷三十八號甲○○住處搜索，甲○○自白曾向丁○○購
    買海洛因，願帶同警方查緝丁○○，旋於同日十二時三十分許，在臺中市○○路
    九十九號前，以公共電話（編號0000000號）打給丁○○使用之0000
    000000號行動電話，向丁○○訂購二千元海洛因（起訴書誤載為三千元）
    ，丁○○即承前販賣毒品海洛因之犯意，與甲○○約定在上開便利商店前交易，
    迨同日十二時四十分許，丁○○徒步攜帶自綽號「阿清」處購得之海洛因一包（
    原自「阿清」處購得四千元之份量，嗣後分裝二包，此包份量未及一半，警方秤
    量毛重○．九公克）至約定地點欲交易時，為警當場逮捕因而販賣未遂，警方並
    同時扣得該包海洛因。警察續至臺中市○○路一○五巷四弄一號二樓七室丁○○
    租居處，扣得欲供施用及販賣之海洛因二包（警方秤量為毛重六．三公克，嗣連
    同前開所扣得之另一包海洛因送法務部調查局檢驗秤量為毛重七．二四公克，淨
    重六公克）、尚未使用之分裝袋九十一個、有海洛因殘留分裝用勺子二支、聯絡
販毒用之0000000000號行動電話一支、現金一萬四千八百元（含販賣
    所得四千元），及其施用之摻有海洛因香菸一支、安非他命一包（警方秤量為毛
    重○．七公克，嗣經送法務部調查局檢驗秤量為毛重○．七六公克，淨重○．四
    八公克）。丁○○經警方帶回警察局訊問時，乙○○以公共電話打給已扣押之0
    000000000號行動電話（含ｓｉｍ卡一張），經警方指示丁○○接聽，
    乙○○在電話中向丁○○表示欲訂購八百元海洛因，警方研判乙○○亦涉嫌施用
    毒品，為逮捕陳某遂順勢安排丁○○虛與委蛇，佯裝販賣而與之約定在臺中市○○路與福瑞路口進行交易，警察遂循此線索，於同日下午三時許至該約定地點捕
    獲乙○○。
二、案經臺中市警察局第六分局報請臺灣臺中地方法院檢察署檢察官偵查起訴。
    理  由
一、訊據被告丁○○僅供承曾與甲○○、乙○○合資購買毒品海洛因，及於九十一年
    十二月三日十二時四十分許，有攜帶價值二千元之海洛因一包至約定地點欲交與
    甲○○時為警當場逮捕，警方隨後並至其位於臺中市○○路一○五巷四弄一號二
    樓七室租居處，查扣其所有之海洛因二包、分裝袋九十一個、勺子二支、000
    0000000號行動電話一支、現金一萬四千八百元、摻有海洛因香菸一支、
    安非他命一包，暨經警帶回警局後，乙○○撥打0000000000號行動電
    話欲訂購八百元海洛因，警方為逮捕乙○○遂順勢安排其佯裝販賣而引誘乙○○
    外出加以逮捕等情不諱，然矢口否認有何販賣第一級毒品海洛因之犯行，辯稱：
    我不是販賣，是與甲○○、乙○○合買，我沒有賺他們錢，扣得之現金一萬四千
    八百元係房屋被拍賣之搬遷費，不是販毒所得之收入。又扣案之毒品經送法務部
    調查局鑑定，其純度高達百分之四十六點四六，被告不可能以如此高純度之海洛
    因零點九公克，僅售甲○○二千元，遠較市價為低，被告係與甲○○、乙○○合
    資購買，並無營利之目的云云。惟查：
  １、關於被告如何為上開販賣毒品海洛因之行為，迭據證人甲○○、乙○○於警、
      偵訊及原審審理時結證明確，其中被告遭警查獲當日，如何應甲○○之要求攜
      帶欲以二千元代價售出之海洛因一包至約定地點經警當場查獲，及偕同警方至
      租住處起出其餘毒品及相關物品部分情節，復經警員莊世賢於原審到庭證述明
      確，並有扣案之海洛因二包、分裝袋九十一個、勺子二支、00000000
      00號行動電話一支、現金一萬四千八百元等物扣案可資佐證。又上開海洛因
      粉末、勺子經送檢驗結果，確均檢出海洛因之成分，亦分別有法務部調查局九
      十二年一月七日調科壹字第一二○○一二四一九號鑑定通知書、九十二年一月
      二十八日調科壹字第○九二六二三四一九六○號檢驗通知書附卷可參。
  ２、證人甲○○、乙○○證述渠等向被告購買海洛因，係分別使用電話號碼000
      0000000號（甲○○）及0000000000號（乙○○）之行動電
      話，與丁○○Ｚ000000000號之行動電話聯絡完成交易（參見原審九
      十二年一月二十二日、九十二年三月十九日訊問筆錄）。而經原審向遠傳電信
      股份有限公司調閱Ｚ000000000號門號於九十一年十一月一日起至同
      年十二月三日止之通聯紀錄顯示，甲○○所使用之0000000000號分
      別於九十一年十一月二十四日、二十五日、二十六日、二十七日、二十八日、
      三十日及同年十二月一日與被告之上開行動電話聯絡，另乙○○所使用之00
      00000000號則分別於九十一年十一月十五日、十六日、十七日、十八
      日、十九日、二十日、二十四日、二十五日、二十六日、二十九日、三十日及
      同年十二月一日、二日與被告之上開行動電話聯絡，有上開公司所檢附之通聯
      紀錄表一份在卷足憑，顯見證人甲○○、乙○○之證述內容有其他物證足資佐
      證。
  ３、證人甲○○、乙○○及被告均施用毒品海洛因，除據渠等於警、偵訊及原審審
      理時自白外，復有尿液檢驗確呈嗎啡陽性反應之結果，有臺中市衛生局煙毒尿
      液檢驗成績書、中山醫學大學附設醫院藥物濫用檢測中心尿液篩檢檢驗報告書
      各一份可參。證人甲○○、乙○○既均有施用毒品海洛因之行為，其因需求而
      向他人購買海洛因自屬常理。
  ４、證人甲○○、乙○○原與被告素昧平生，既無金錢債務糾葛，復無個人恩怨，
      均係於案發不久前與被告相識，相識後即陸續向被告購買毒品，分別為證人甲○○、乙○○於警、偵訊及原審審理時證述明確（參見偵查卷第八頁、第十頁
      背面、第三十八頁偵訊筆錄、原審九十二年一月二十二日、九十二年三月十九
      日訊問筆錄），核與被告供述與證人甲○○、乙○○之間並無金錢債務糾葛及
      個人恩怨，相識時間不久等情相符（參見偵查卷第四頁警詢筆錄、第三十頁偵
      訊筆錄、原審九十二年一月六日訊問筆錄）。按販賣毒品刑責重大，最重者可
      判處死刑，經常為電子或平面媒體所報導。證人甲○○、乙○○與被告之間既
      無怨隙、糾葛，當不致虛構如此重大之犯罪事實陷害被告，是彼等二人之證詞
      顯具有相當高之可信度。
  ５、被告經警方逮捕後，警方從被告位於臺中市○○路一○五巷四弄一號二樓七室
      租居處，查扣毛重達七點二四公克之海洛因二包（依被告於案發當日欲販賣給
      甲○○之價格即毛重零點九公克售價二千元計算，價值約一萬六千元），及未
      使用過之分裝袋九十一個。從上開扣案物品有為數不算少之海洛因及用以細分
      小包裝之分裝袋以觀，被告絕非僅係單純施用者而已，應可認定其有零星販賣
      之行為。
  ６、被告於審理中雖否認有意圖營利之目的，辯稱僅係單純與甲○○、乙○○集資
      購買云云，而甲○○、乙○○於本院亦附合其詞，謂係與被告合買無訛，惟被
      告於警詢時已明白坦承確實有販賣毒品海洛因給甲○○及乙○○不諱，且未提
      及合買或集資購買等情事，有警詢筆錄附卷足憑。再參以：
      (1)證人甲○○先於警詢時證稱：「（你前後總共向丁○○購買幾次毒品？最後
        一次於何時？何地？）總共向他買過三次，最後一次即是今日九十一年十二
        月三日十二時四十分許，即在臺中市○○區○○路一○五之七號˙˙˙（你
        說向丁○○總共購買三次海洛因每次如何聯絡？）我每次都撥打丁○○手機
        號碼0000000000三次，都約在查獲地點˙˙˙」等語（參見偵查
        卷第七頁背面、第八頁警詢筆錄）；偵查中證稱：「（如何購買？）我自十
        一月中（按指九十一年）開始施用毒品後向他買過三次，第一次在十一月十
        多日，買一千元，在他中清路７－ｅｌｅｖｅｎ附近交海洛因給我，第二次
        是在十一月底在同一地點交易，我買一千元，第三次是在十二月二日在同地
        點交易一千元，我平時跟他買毒品均是打○九三一的電話，我要看我的手機
        之紀錄才記得起來。」等語（參見偵查卷第三十八頁偵訊筆錄）；原審審理
        中證稱：「（十一月份開始吸時的海洛因如何來的？）我是向丁○○買的，
        總共買三次，每次一千元。（正確的購買時間？）第一次十一月中旬，第二
        次十一月二十幾號，第三次十二月二日，前二次都是傍晚四、五點，最後一
        次是在早上十點，前二次都是用0000000000打手機給他，最後一
        次是在丁○○租屋（中清路便利超商）打公用電話給他。」等語（參見原審
        九十二年一月二十二日訊問筆錄）。已證述有向被告購買毒品海洛因無誤，
        至證人甲○○所稱三次，是否包括案發當日警方為能順利偵破本案，央請證
        人甲○○佯稱欲購買毒品海洛因之該次買賣（警方為將被告引誘外出並加以
        逮捕，乃央請證人甲○○配合佯稱欲向被告購買毒品海洛因，該次買賣行為
        因甲○○僅係配合警方偵辦始撥打電話要約，初無購買之意思，被告縱使因
        此受到引誘攜帶毒品前往赴約，主觀上有販賣之意，亦不能認為已達既遂階
        段），為所稱三次買賣之其中一次？經參考證人甲○○配合警方引誘被告外
        出之該次買賣價金為二千元（警詢供稱係三千元），而非其每次購買之金額
        一千元，及後二次筆錄均供稱最後一次買賣係九十一年十二月二日，而非十
        二月三日等情，足徵案發當日警方為能順利偵破本案，央請證人甲○○佯稱
        欲購買毒品海洛因之該次買賣並非證人甲○○所稱三次買賣之其中一次。又
        證人甲○○向被告購買毒品海洛因之時間究竟為何？雖就其上開筆錄無法得
        以確定，然依原審向遠傳電信股份有限公司調閱被告所使用Ｚ000000
        000號門號於九十一年十一月一日起至同年十二月三日止之通聯紀錄顯示
        ，甲○○所使用之0000000000號分別於九十一年十一月二十四日
        、二十五日、二十六日、二十七日、二十八日、三十日及同年十二月一日與
        被告之上開行動電話聯絡，是證人甲○○上開證詞所稱之歷次買賣時間即與
        通聯紀錄有所出入，惟經原審提示上開通聯紀錄後，證人甲○○即改稱：「
        （時間）我不記得，我都是用手機打電話給被告，我應該是在十一月快月底
        時認識被告，就在認識的第二天用剛才所述的手機跟被告買毒品，購買的時
        間應該是二十五日，二十四日那幾通密集的電話是我朋友（賴宗義，他現在
        住哪裡我不知道）打的，我每次跟他買毒品都打二、三通電話，打電話聯繫
        的時間通常都是傍晚打電話給他，也有晚上七、八點打，也有早上打電話（
        時間及做什麼事，我忘記），我跟被告買毒品，被告當天給我，這三次都是
        這樣的。」等語（參見原審九十二年三月十九日訊問筆錄）。以證人甲○○
        曾向被告購買三次毒品海洛因，且距離為警查獲之時間已有數日至一、二週
  之久，其就向被告購買毒品海洛因之精確時間不復記憶或有所誤記，諒係因
        購買多次、時間久隔或其他因素所致，固有瑕疵，然其就購買之主要過程如
        時間、地點、方式等，仍能為前後一致之陳述，且與事實相近，即難認其證
        詞因部分不一致而認全部均為不可採信。是本院參酌證人甲○○上開所述之
        各種購買情狀，包括與被告認識之時間、其使用之行動電話曾借友人與被告
        聯絡、購買之次數、大概時間、每次購買時均會有二、三通電話之聯繫及雙
        方之通聯紀錄等，認被告販賣給證人甲○○毒品海洛因之時間應為九十一年
        十一月二十五日晚間時分（第一次）、同年十一月二十七日或二十八日其中
        一日（第二次）及同年十二月一日下午時分（第三次）。
      (2)證人乙○○先於警詢時證稱：「（你跟丁○○購買幾次毒品？每次交易地點
        為何？）約三到四次左右，每次的交易地點都是由丁○○提供交易毒品位置
        ，正確的地點不固定。（你被查獲前交易毒品之方法為何？每次購買之價格
        為何？）都是在公共電話打給丁○○之電話0000000000號，並由
        丁○○提供地點交易，每次跟他交易金額是五百元至一千元。」等語（參見
        偵查卷第十頁警詢筆錄）；偵查中證稱：「（如何購買？）我自十一月中（
        按指九十一年）開始施用毒品後向他買過二次，第一次是一星期前買五百元
        ，在他住處西屯路附近交海洛因給我，第二次是在前天在青海路及福瑞路口
        交海洛因給我，也是買五百元，我平時跟他買毒品均是打00000000
        00（係0000000000之誤載）。」等語（參見偵查卷第三十五頁
        偵訊筆錄）；原審審理中證稱：「（如何跟他購買？）我是以行動電話跟他
        購買，他的行動電話我忘記了，筆錄上有記載。（正確的購買時間？）我不
        記得，第一次大概在案發被抓一星期前，二次分別都是買五百元，第二次是
        在被抓到前二天約十二月一日，這二次都是在被告中清路租房子的便利商店
        ，第三次被查獲時，地點在青海路及福瑞路等他。」等語（參見原審九十二
        年一月二十二日訊問筆錄）。證人乙○○就購買之次數、每次購買金額、交
        易地點及以何種電話聯絡，前後供述並非一致，其於警詢時證稱購買約三、
        四次，每次交易金額為五百元至一千元，交易地點不固定，以公共電話與被
        告聯絡等，然於後來之供述，則分別改稱購買僅有二次，時間無法精準確認
        ，每次交易金額均為五百元，交易地點則為被告居住處之便利商店（按指７
        －ｅｌｅｖｅｎ），以行動電話與被告聯絡等，說詞反覆。然參酌被告供稱
        證人乙○○每次都以行動電話與伊聯絡，合買之金額均是五百元等情（參見
        原審九十二年二月十九日訊問筆錄、九十二年四月二日審判筆錄），及調閱
        之上開被告所使用Ｚ000000000號門號於九十一年十一月一日起至
        同年十二月三日止之通聯紀錄顯示，乙○○所使用之0000000000
        號與被告之上開行動電話有密切的聯絡，顯見證人乙○○後來之證詞較符真
        實而可採。雖依上開通聯紀錄，證人乙○○與被告聯絡次數頻繁，似與證人
        乙○○所稱僅購買二次毒品海洛因不盡相符，然證人乙○○經原審提示上開
        通聯紀錄後證稱：「這些都是我陸陸續續打的，我是問他人是否在臺中，因
        為我要買毒品，我之前要跟他買毒品時，會用我的行動電話打給他，問他人
        到哪裡，我只有在最後一次跟被告聯絡要買毒品時才用公共電話聯繫，其他
        都是用我的手機跟被告聯絡。」等語（參見原審九十二年三月十九日訊問筆
        錄）。可見證人乙○○並非每次撥打電話都可購得毒品海洛因，也要看被告
        所在之位置，證人乙○○與被告聯繫密切，並不當然表示證人乙○○購買之
        次數有很多。(4)按告訴人、證人之陳述有部分前後不符，或相互間有所歧異
        時，究竟何者為可採，法院仍應本其自由心證予以斟酌，非謂一有不符或矛
        盾，即認其全部均為不可採信（最高法院八十二年度臺上字第一九九六號判
        決可資參照）。本件證人乙○○雖向被告購買毒品海洛因之次數僅有二次，
        然距離為警查獲之時間已有數日至一週之久，其就購買之次數、購買金額、
        交易地點及以何種電話聯絡，前後供述並非一致，然其就購買之主要過程如
        時間、地點、方式等，仍能為前後一致之陳述，且與事實相近，即難認其證
        詞因部分矛盾而認全部均為不可採信。又證人乙○○向被告購買毒品海洛因
        之時間究竟為何？雖就其上開筆錄無法得以確定，然依卷附之上開通聯紀錄
        顯示，乙○○所使用之0000000000號分別於九十一年十一月十五
        日、十六日、十七日、十八日、十九日、二十日、二十四日、二十五日、二
        十六日、二十九日、三十日及同年十二月一日、二日與被告之上開行動電話
        聯絡，堪認被告販賣給證人乙○○毒品海洛因之時間應為九十一年十一月二
        十四日或二十五日下午時分（第一次）、同年十二月二日凌晨時分（第二次
        ）。
      (3)綜核上情，堪認被告確有如事實欄所述之販賣毒品海洛因與甲○○、乙○○
        之行為，要無置疑。
  ７、證人甲○○證稱：「我是在案發被抓前一星期認識被告，是經由以前家裡工人
      賴宗義介紹認識，他帶我去找被告借錢才認識的˙˙˙從介紹認識到案發被抓
      前為止，我們只有見過三次面˙˙˙之後因為跟他買毒品才跟他聯繫˙˙˙我
      是透過那位朋友才知道被告有在賣毒品，也就是在第一次跟被告見面就知道被
      告在賣毒品˙˙˙」等語（參見本院九十二年一月二十二日、九十二年三月十
      九日訊問筆錄）；證人乙○○證稱：「我是由一位朋友小東介紹認識，小東幫
      我找丁○○幫忙買毒品才認識他，跟他見過二次面˙˙˙我是十一月份（按指
      九十一年），認識當天就打電話給他˙˙˙」等語（參見本院九十二年一月二
      十二日、九十二年三月十九日訊問筆錄），另被告於原審審理時亦供稱是案發
      三週前才認識甲○○、乙○○二位證人等語（參見原審九十二年一月六日訊問
      筆錄）。由上開供證詞足見，被告與二位證人相識之時間不長，且在相識之後
      即有毒品海洛因買賣之行為，證人乙○○更直接證稱係因購買毒品才認識被告
      。雖被告及上開證人於原審審理時均無法明確供出歷次交付毒品之重量及純度
      ，致無從認定被告販賣毒品海洛因所能獲取之淨利。然販賣第一級毒品海洛因
      ，定有極為嚴厲之刑罰，經由大眾傳播媒體之大力宣導，已為國人所共知共識
      ，被告苟非確實有利可圖，以證人甲○○、乙○○與被告僅相識數日至一週之
      交情，被告焉有甘冒重刑之風險無利可圖提供張、陳二人第一級毒品海洛因之
      理？是被告確以營利之目的，販賣第一級毒品海洛因與上開二位證人無訛。況
      被告於審理時亦明白坦承案發當日欲販賣給甲○○之海洛因一包，係自「阿清
      」處所購得，原來購得四千元之份量，嗣因欲賣給甲○○，所以分裝成二包，
      轉售該包之份量未及原來一半，量差約可供伊施用六次之多等語（參見原審九
      十二年四月二日審判筆錄），更可見被告確有營利賺取差價之情事。被告辯稱
      並未牟利云云，顯與常理不合，非可採信。
  ８、綜上所述，本案事證明確，被告販賣第一級毒品海洛因之犯行，洵堪認定。
二、查海洛因業經毒品危害防制條例第二條第二項明定為第一級毒品，核被告丁○○
    販賣海洛因之行為，係犯同條例第四條第一項之販賣第一級毒品罪。其販賣前後
    持有第一級毒品海洛因之低度行為，應為販賣之高度行為所吸收，不另論罪。被
    告先後多次販賣第一級毒品海洛因既遂之犯行，及案發當日販賣第一級毒品海洛
    因予甲○○未遂之犯行，時間緊接、方法相同，觸犯構成要件相同之罪名，顯係
    基於概括犯意反覆為之，為連續犯，依刑法第五十六條規定論以一連續販賣第一
    級毒品罪。惟因被告所犯連續販賣第一級毒品罪，其法定刑為死刑或無期徒刑，
    依刑法第六十四條第一項、第六十五條第一項規定，不得加重，是被告雖有連續
    犯之情形，依法仍不得加重。再販賣第一級毒品罪之法定本刑為死刑或無期徒刑
    ，已如前述，被告雖有上開連續販賣第一級毒品之犯行，然所販賣第一級毒品海
    洛因之單價為五百元或一千元，所得非多，數量亦小，其犯罪情節尚屬輕微，只
    因一時貪念，致罹法定刑為死刑或無期徒刑之重典，相對於長期大量販賣毒品之
    大毒梟而言，被告對社會治安及國民健康之危害較小，倘亦處以死刑或無期徒刑
    ，不免過苛，是其犯罪情狀相較於法定之重刑，在客觀上足以引起一般人之同情
    ，情節尚堪憫恕，乃依刑法第五十九條之規定，酌量減輕其刑。原審審酌被告有
    妨害風化之犯罪紀錄，有前開紀錄表附卷可稽，堪認其品行不佳，並斟酌被告連
    續販賣第一級毒品海洛因，足以戕害國民身心健康，危害社會治安，且其年輕力
    壯，不思以正當途徑合法掙取金錢，圖以販賣第一級毒品海洛因以獲取利益，犯
    罪動機不良及犯罪後飾詞狡辯等一切情狀，適用毒品危害防制條例第四條第一項
    、刑法第十一條前段、第五十六條、第五十九條，量處有期徒刑九年，以示懲儆
    。扣案之海洛因三包（毛重七．二四公克，淨重六公克），及扣案勺子二支上殘
    留之海洛因少許，皆為毒品危害防制條例第二條第二項規定之第一級毒品，並依
    同條例第十八條第一項前段規定，不問屬於犯人與否，均宣告沒收銷燬之。另扣
    案之分裝袋九十一個、勺子二支、0000000000號行動電話一支（含ｓ
    ｉｍ卡一張），均為被告所有，供販賣第一級毒品海洛因（分裝海洛因、連絡販
    賣海洛因事宜）所用之物，為被告供明在卷，復依同條例第十九條第一項規定宣
    告沒收。另扣案之現金四千元（總共查扣一萬四千八百元，依前揭事實認定，販
    賣海洛因所得應僅有四千元），亦為被告所有，且為犯罪所得之物，已如前述，
    仍應依同條例第十九條第一項規定宣告沒收之。又上開物品均已扣案，並無全部
    或一部不能沒收之情形，故不另為「如全部或一部不能沒收時，以其財產抵償之
    」之諭知。另說明扣得之現金一萬零八百元，因非本件所認定之販賣毒品海洛因
    所得，已如前述，即不得依上開規定予以宣告沒收。至其餘扣得之摻有海洛因香
    菸一支、安非他命一包（毛重○．七六公克，淨重○．四八公克），因屬被告吸
    食之物，為其涉嫌施用毒品之重要證物，與本件所起訴之販賣毒品海洛因無涉，
    為免他案之重要證物有滅失之虞，以致影響偵審程序，故此部分物品不併予宣告
    沒收或銷燬之。其認事用法及量刑均無不合，應予維持，被告上訴意旨仍否認有
    販毒之行為云云，非可採取，上訴為無理由，應予駁回。
三、據上論斷，應依刑事訴訟法第三百六十八條，判決如主文。
本案經檢察官丙○○到庭執行職務。
中      華      民      國    九十二     年      七       月   二十三   日
                                   臺灣高等法院臺中分院刑事第二庭
                                         審判長法  官  羅  禮  政
                                               法  官  蔡  聰  明
                                               法  官  陳  欣  安
右正本證明與原本無異。
如不服本判決應於收受送達後十日內向本院提出上訴書狀，其未敘述上訴之理由者並
得於提起上訴後十日內向本院補提理由書（均須按他造當事人之人數附繕本）。
                                               書記官  紀  美  鈺
中      華      民      國    九十二     年      七       月   二十五   日
附錄：毒品危害防制條例第四條第一項：
製造、運輸、販賣第一級毒品者，處死刑或無期徒刑，處無期徒刑者，得併科新臺幣
一千萬元以下罰金。
                                                                        Ｆ


司法院資訊處製作；財團法人民間司法改革基金會備份。
